臺灣臺中地方法院交通事件裁定　　　　95年度交聲字第1261號
原處分機關　交通部公路總局臺中區監理所豐原監理站
異　議　人
即受處分人　甲○○
上列受處分人因違反道路交通管理處罰條例案件，對於交通部公
路總局臺中區監理所豐原監理站於民國95年12月12日所為之處分
（豐監稽違字第裁63-Z00000000號裁決書），聲明異議，本院裁
定如下：
    主    文
異議駁回。
    理    由
一、原處分機關略以：異議人即受處分人甲○○駕駛車牌號碼F8
    —838號大貨車，於民國95年09月11日上午9時許，在國道一
    號公路南向258公里處，因「於大型車禁止行駛內側車道之
    路段行駛內側車道」，遭內政部警政署國道公路警察局第四
    警察隊以違反道路交通管理處罰條例第三十三條第一項第三
    款予以開單舉發，異議人於應到案日申訴，本站於95年12月
    12日以豐監稽違字第裁63-Z00000000號裁決書，裁處罰鍰新
    臺幣六千元，並依道路交通管理處罰條例第六十三條第一項
    記違規點數一點，異議人於95年12月13日具狀提出異議等語
    。
二、本件異議人提出之異議理由係以：異議人當時並未行駛於內
    側車道，僅係在戰備跑道上由外側車道超車後，即從中側車
    道行駛至外側車道，過程中並未行駛至內側車道，員警舉發
    內容不實，且員警於取締過程語帶恐嚇，異議人因一時疏忽
    ，未留意罰單內容與實際違規行為不符而當場簽名，當時尚
    有異議人友人詹巧州在場為證等語。
三、按汽車行駛高速公路，其車道之使用，除因交通事故及道路
    施工依臨時或可移動標誌指示或公路警察指揮外，應依設置
    之交通標誌、標線或號誌之規定，無設置者，大型車車輛應
    行駛於外側車道，但得暫時利用緊鄰外側車道之車道超越前
    車，高速公路及快速道路交通管制規則第八條第一項第二款
    定有明文。又按汽車行駛於高速公路、快速公路或設站管制
    之道路，不遵使用限制、禁止、行車管制及管理事項之管制
    規則而有未依規定行駛車道之行為者，處汽車駕駛人新臺幣
    三千元以上六千元以下罰鍰，並予記違規點數一點，道路交
    通管理處罰條例第三十三條第一項第三款、第六十三條第一
    項第一款分別定有明文。經查：
    （一）對於異議人於95年09月11日上午09時許，在國道一號
          高速公路南向258公里（民雄戰備道）處，豎立有大
          型車禁行內側車道之交通禁制標誌路段，駕駛車牌號
          碼F8—838號大貨車，行駛於內側車道違規，經員警
          攔車稽查，當場告知違規行為後，予以開單舉發之情
          ，此有內政部警政署國道公路警察局公警局交第Z000
          00000號舉發違反道路交通管理事件通知單、內政部
          警政署國道公路警察局第四警察隊95年11月01日公警
          四交字第0950471673號書函在卷可稽。
    （二）又本院向內政部警政署國道公路警察局第四警察隊調
          取攝錄舉發過程之光碟，經勘驗結果，發現執勤員警
          於攔車稽查異議人之時，即有告知異議人行經戰備跑
          道處，違規行駛內側車道，舉發過程平和，執勤員警
          並無出言恐嚇之情，異議人當場對於執勤員警之說明
          及開單行為，均未提出任何異議或質疑，實際舉發經
          過與內政部警政署國道公路警察局第四警察隊所出具
          之前開書函內容大致相符，此有卷附之攝錄舉發過程
          之光碟一片足以為證，舉發現場並無異議人所稱執勤
          員警出言恐嚇之情。
    （三）復以，異議人提出之異議理由中指稱「駕駛人在戰備
          跑道超車時，從外側行駛到中側，超完車後，馬上從
          中側行駛到外側車道」等語，但經本院勘驗前開攝錄
          舉發過程之光碟內容發現，該路段僅有二線車道，並
          無異議人所稱之「中側車道」，因此，異議人如有超
          車之行為，當係利用內側車道而非中側車道；又依據
          內政部警政署國道公路警察局第四警察隊表示國道一
          號南向258公里（民雄戰備道）處，豎立有大型車禁
          行內側車道之交通禁制標誌，係大型車不得超車之路
          段，執勤員警於攔車稽查過程中亦有詳細告知異議人
          ，是以，異議人於豎立有大型車禁行內側車道之交通
          禁制標誌之路段，未依規定行駛車道之行為，確實已
          構成道路交通管理處罰條例第三十三條第一項第三款
          之違規事實。
    （四）再者，異議人於高速公路未依規定行駛車道之行為，
          既已違反高速公路及快速道路交通管制規則第八條第
          一項第二款「大型車應行駛於外線車道」之規定，而
          應依道路交通管理處罰條例第三十三條第一項第三款
          「汽車行駛於高速公路未依規定行駛車道」之規定，
          科處罰鍰，責執勤員警依法舉發，並無不合。況且，
          執勤警員依據道路交通規則，本其維護交通秩序、安
          全職責所為之舉發，本應受到合法、正確之推定，且
          衡諸實際攔查之員警與異議人間並無任何仇恨怨懟，
          應無蓄意構詞誣陷之理，且由該前開光碟內容中明顯
          可之異議人友人詹啟州當時亦有在場，而未提出任何
          異議，且本院認為異議人違規事證明確，應無再行傳
          喚詹啟州到庭作證之必要。
    （五）從而，異議人駕駛大貨車於禁止大型車行駛內側車道
          之路段，違規行駛內線車道之情事，應堪認定。異議
          人所辯，尚非可採。本件原處分機關援引前揭規定所
          為之處分，於法並無不合。綜上所述，本件異議為無
          理由，應予駁回。
四、據上論斷，應依道路交通管理處罰條例第八十七條第二項、
    道路交通案件處理辦法第十九條，裁定如主文。
中　　華　　民　　國　　96　　年　　1 　　月　　15　　日
                  交通法庭      法  官  巫淑芳
上正本證明與原本無異。
如不服本裁定應於送達後五日內向本院提出抗告狀。
                                書記官  王麗麗
中　　華　　民　　國　　96　　年　　1 　　月　　15　　日
